臺灣臺北地方法院行政訴訟判決　
110年度交字第389號
原      告  林傳彬  
                      送達處所：臺北市○○區○○街000巷00弄00號0樓
被      告  臺北市交通事件裁決所

代  表  人  蘇福智  
上列當事人間交通裁決事件，原告不服被告民國110年7月16日北
市裁罰字第22-ZAA284410號裁決，提起行政訴訟，本院判決如下
：
    主  文
一、原告之訴駁回。
二、訴訟費用新臺幣300元由原告負擔。
    事實及理由
一、程序部分：
    本件係因原告不服被告民國110年7月16日北市裁罰字第22-Z
    AA284410號違反道路交通管理事件裁決書（下稱原處分）而
    提起行政訴訟，核屬行政訴訟法第237條之1第1項第1款規定
    之交通裁決事件，因卷證資料明確，爰依同法第237條之7規
    定，不經言詞辯論，逕為判決。
二、爭訟概要：
　  原告駕駛車牌號碼000-0000號自用小客車（下稱系爭車輛）
    ，於民國110年4月25日上午11時17分許行經國道1號北向23.
    4公里處，經民眾於110年4月27日檢具影片向內政部警政署
    國道公路警察局第一公路警察大隊（下稱舉發機關）檢舉，
    舉發機關員警查證之後，認原告有「行駛高速公路未依標線
    指示行車（跨越槽化線行駛）」之違規行為，於110年6月3
    日製發國道警交字第ZAA284410號舉發違反道路交通管理事
    件通知單（下稱舉發通知單）。嗣被告審認原告有上開違規
    事實，乃依道路交通管理處罰條例（下稱道交條例）第33條
    第1項第12款、第63條第1項第1款規定，開立原處分，裁處
    原告新臺幣（下同）3,000元，並記違規點數1點，於110年7
    月16日送達原告，原告不服，於110年7月27日提起行政訴訟
    。　　
三、原告起訴主張及聲明：
  ㈠主張要旨：
　⒈原告駕駛系爭車輛右側前後輪不慎壓在槽化線上，但車輪左
    側前後輪仍留在原車道行駛，尚無達到「跨越」槽化線之程
    度，而造成對其他車輛之影響，即無相當之處罰手段與目的
    的關連，自與道交條例第33條第1項第12款規定不符。
　⒉舉發機關提供的照片不完整，並無當日系爭車輛在原車道行
    駛相片，無法證明系爭車輛從原車道跨越槽化線再從另一車
    道駛出，違規事實不明確。
　⒊被告無法提供完整影片，據以認定系爭車輛逐漸往左偏移往
    主線外側車道行進，與事實不符，系爭車輛是從三重交流道
    入口往北方向行駛，一直在高速公路主線道行駛，並無可能
    從出口車道逐漸往左偏移跨越槽化線往主線車道行駛。舉發
    人提供的畫面為何沒有系爭車輛在原車道重要畫面，其是否
    有何居心，法院應傳喚舉發人到庭說明真正原因。被告以無
    完整畫面，違規事實不明確，對原告科以裁罰，恐有違法之
    虞。　
　㈡聲明：原處分撤銷。
四、被告答辯及聲明：
　㈠答辯要旨：
　　經檢視採證影片，影片中為兩線主線道與兩線往出口車道，
    影片時間11:17:11至18秒，中間以槽化線相隔，系爭車輛車
    跨越槽化線行駛，並逐漸往左偏移往主線外側車道行進，影
    片時間11:17:22至24秒，檢舉人車輛行駛於主線外側車道系
    爭車輛後方，可明顯看見車牌為「ASB-2131」，影片結束。
　㈡聲明：駁回原告之訴。　
五、爭點：
　　本件原告於前揭時、地駕駛系爭車輛，是否有跨越槽化線行
    駛之違規行為？　　
六、本院之判斷：　　　　
  ㈠如爭訟概要欄所載之事實，除後述之爭點外，其餘為兩造所
    不爭執，並有舉發通知單（見本院卷第53頁）、原處分（見
    本院卷第69頁）及送達證書（見本院卷第71頁）在卷可稽，
    堪以認定。
　㈡按汽車行駛於高速公路、快速公路或設站管制之道路，不遵
    使用限制、禁止、行車管制及管理事項之管制規則而有下列
    行為者，處汽車駕駛人3,000元以上6,000元以下罰鍰：十二
    、未依標誌、標線、號誌指示行車；汽車駕駛人有下列各款
    所列條款之一者，除依原條款處罰鍰外，並予記點：一、有
    第33條第1項、第2項、第38條第1項、第40條、第45條、第4
    7條第1款至第3款、第48條、第49條或第60條第2項第1款、
    第2款情形之一者，各記違規點數1點，道交條例第33條第1
    項第12款、第63條第1項第1款分別定有明文。又標線用以管
    制交通，係表示警告、禁制、指示之標識，以線條、圖形、
    標字或其他導向裝置劃設於路面或其他設施上；禁制標線區
    分如下：三、輔助標線：㈠槽化線；槽化線，用以引導車輛
    駕駛人循指示之路線行駛，並禁止跨越，劃設於交岔路口、
    立體交岔之匝道口或其他特殊地點；本標線線型分為單實線
    、Ｙ型線與斜紋線三種。其顏色應與其連接之行車分向線、
    分向限制線或車道線相同，單實線、Ｙ型線線寬均為15公分
    ，斜紋線之周圍邊線寬15公分，斜紋線寬20公分，間隔30公
    分，斜45度，道路交通標誌標線號誌設置規則第146條、第1
    64條第1項第3款第1目、第171條第1項、第2項分別亦有明定
    。又槽化線係用以引導車輛駕駛人遵循指示之路線行駛，其
    劃設於交岔路口、立體交岔之匝道口或其他特殊地點。所謂
    「禁止跨越」槽化線，係指槽化線區域內均不得跨越，非謂
    須通過整個槽化線區域才算跨越，僅需車身一部分跨越區域
    內（斜紋線之周圍邊線寬15公分）即屬違規。另道路交通標
    誌、標線、號誌，係道路交通主管機關依道路交通狀況及用
    路人之需要而依法設置，故駕駛人有遵守標誌、標線、號誌
    指示之義務，駕駛人不得僅憑其個人認知或價值判斷，或主
    觀認為其行為不致影響交通秩序、安全，而任意決定不予遵
    守，否則將使交通秩序大亂，非但影響道路交通安全及用路
    人權益，亦將使道路交通標誌、標線、號誌形同虛設。而道
    路設置之標誌，係作為管制交通及維護用路人安全極為重要
    之交通標誌，駕駛人應予遵守。
　㈢經查，本院勘驗採證影片內容，勘驗結果如下：
　  ⒈11:17:12：可見一台銀色小客車行駛於槽化線上；
　  ⒉11:17:14：該台銀色小客車跨越槽化線上，駛入紅色小客
      車車道；
　  ⒊11:17:16：檢舉人車輛變換至紅色小客車左側車道，可見
      該台銀色小客車行駛於紅色小客車前方；
　  ⒋11:17:23：檢舉人車輛變換至銀色小客車行駛車道，可見
      該台銀色小客車車牌號碼為系爭車輛車牌號碼；　
　　有勘驗內容及影片截圖（見本院卷第75至77頁）附卷可佐，
    並函請兩造就上開勘驗內容及影片截圖表示意見（見本院卷
    第79至89頁）。觀諸前揭勘驗內容及影片截圖，可徵影片一
    開始原告駕駛系爭車輛之車身，已完全跨越在槽化線區域內
    ，之後再往左行駛至主線車道，且後方尚有其他車輛行駛之
    情。揆諸前開說明，無論原告先前係行駛於主線車道或往外
    出口車道，其駕駛系爭車輛有跨越槽化線之違規行為甚明。
    是被告以原告於前揭時、地駕駛系爭車輛有「行駛高速公路
    未依標線指示行車（跨越槽化線行駛）」之違規事實，依道
    交條例第33條第1項第12款、第63條第1項第1款規定開立原
    處分，並無違誤之處。
　㈣原告雖主張其駕駛系爭車輛不慎跨越槽化線，未對其他車輛
    造成影響云云，惟原告駕駛系爭車輛已完全跨越在槽化線區
    域內乙節，業如前述，並非僅有一小部分車身跨越在槽化線
    區域內，且原告駕駛系爭車輛後方尚有其他車輛，其跨越槽
    化線之違規行為，即可能影響後方車輛之行車安全，其前揭
    主張，自不可採。　　
  ㈤至原告雖聲請傳喚舉發人到庭作證，惟原告有前揭違規行為
    ，事證明確，故本院認無傳喚之必要。本件判決基礎已臻明
    確，兩造其餘攻擊、防禦方法及訴訟資料經本院審酌後，核
    與判決結果不生影響，無一一論述之必要，併此敘明。
七、結論：
　　原處分認事用法並無違誤，原告訴請撤銷原處分為無理由，
    應予駁回。至本件裁判費為300元，應由敗訴之原告負擔，
    爰確定第一審訴訟費用額如主文第2項所示。　
中　　華　　民　　國　　110 　年　　10　　月　　21 　 日
　　　　　　　　　行政訴訟庭　法　官　邱士賓
上為正本係照原本作成。如不服本判決，應於送達後20日內，向本院提出上訴狀並表明上訴理由（原判決所違背之法令及其具體內容或依訴訟資料可認為原判決有違背法令之具體事實)，其未載明上訴理由者，應於提出上訴後 20 日內向本院補提理由書（上訴狀及上訴理由書均須按他造人數附繕本，如未按期補提上訴理由書，則逕予駁回上訴），並應繳納上訴裁判費新臺幣 750 元。
中　　華　　民　　國　　110 　年　　10　　月　　21 　 日
                              書記官  李  欣

訴訟費用計算書
項　　　　目　　　　　　　金　額（新臺幣）　　備　註
第一審裁判費　　　　　　　　300元
合        計　　　　　　　　300元